【裁判字號】    96,訴,2646
【裁判日期】    970311
【裁判案由】    偽造貨幣等
【裁判全文】
臺灣彰化地方法院刑事判決              96年度訴字第2646號
公  訴  人  臺灣彰化地方法院檢察署檢察官
被      告  甲○○
選任辯護人  蘇顯讀律師
上列被告因偽造貨幣等案件，經檢察官提起公訴（96年度訴緝字
第506號），本院判決如下：
    主  文
甲○○行使偽造之通用紙幣，未遂，處有期徒刑肆年，減為有期
徒刑貳年，扣案如附表所示之偽造通用紙幣壹張沒收；又意圖為
自己不法之所有，而搶奪他人之動產，處有期徒刑捌月，減為有
期徒刑肆月。應執行有期徒刑貳年月，扣案如附表所示之偽造
通用紙幣壹張沒收。
    犯罪事實
一、甲○○前於民國95年間因偽造貨幣案件，經臺灣苗栗地方法
    院以96年度苗簡字第37號刑事簡易判決判處罰金新臺幣（下
    同）12,000元確定，於96年8 月6 日易服勞役執行完畢（不
    構成累犯）。詎仍不知悔改，經其友人林信宏介紹認識真實
    姓名、年籍均不詳之綽號「阿KING」成年男子（下稱「阿KI
    NG」）後，因缺錢花用，(一)於96年（起訴書誤載為93年）2
    、3 月初某日，其與「阿KING」聊天中得知「阿KING」持有
    偽造之通用紙幣，可利用持面額1,000 元偽造之通用紙幣購
    買低價商品之方式，換取現金，有利可圖，雙方約定在臺北
    縣板橋市或樹林鎮附近處之某快炒店見面後，其明知「阿KI
    NG」所持有如附表所示之1,000 元券1 張，係偽造之通用紙
    幣，竟仍意圖供行使之用而收集之，嗣於96年4 月1 日晚上
    7 時40分，攜帶上開偽造之1,000 元通用紙幣1 張，並駕駛
    事先向不知情之張恩睿借用之車牌號碼3G—2813號（起訴書
    誤載為3G—3218號）自用小客車，搭載不知情之友人林信宏
    至乙○○所經營設於彰化縣彰化市○○路169 號「臺灣彩券
    投注站」店外，其獨自下車徒步至上揭投注站店內，向乙○
    ○表示欲購買大樂透彩券3 注共計150 元，並由自己皮夾內
    取出上開偽造之1,000 元通用紙幣1 張，持以交與乙○○而
    著手行使，經乙○○以右手收取上開偽造之1,000 元通用紙
    幣1 張且以簡易驗鈔塑膠片檢視鈔票，並以左手持拿預備找
    予甲○○之現金850 元及大樂透彩券3 注1 張（起訴書誤載
    為3 張）舉至肩膀上方之際，經乙○○立即發現為偽鈔而拒
    收，並向甲○○表示：「先生，你要再換1 張」等語，甲○
    ○行使偽造通用紙幣始未得逞。(二)甲○○見上揭事跡敗露，
    竟另萌意圖為自己不法所有之搶奪犯意，適見乙○○仍以左
    手持拿預備找給甲○○之現金850 元及大樂透彩券3 注1 張
    舉至肩膀上方前，隨即趁乙○○不及防備之際，徒手搶奪乙
    ○○左手中所有之現金850 元及大樂透彩券3 注1 張（價值
    150 元）得手後，隨即駕駛前揭車輛逃匿。嗣乙○○立即報
    警，並扣得如附表所示偽造通用紙幣1 張，經警方調閱附近
    之監視錄影畫面後，循線查獲上情。
二、案經彰化縣警察局彰化分局報請臺灣彰化地方法院檢察署檢
    察官偵查起訴。
    理  由
一、程序部分：
  (一)按被告以外之人於審判外之言詞或書面陳述，除法律有規定
    者外，不得為證據；被告以外之人於偵訊中向檢察官所為之
    陳述，除顯有不可信之情況者外，得為證據，刑事訴訟法第
    159 條第1 項、第159 條之1 第2 項分別定有明文。而所謂
    不可信情況之認定，法院應審酌被告以外之人於陳述時之外
    在環境及情況，例如：陳述時之心理狀況、有無受到外力干
    擾等，以為判斷之依據，故係決定陳述有無證據能力，而非
    決定陳述內容之證明力。是被告以外之人前於偵查中已具結
    而為證述，除反對該項供述得具有證據能力之一方，已釋明
    「顯有不可信之情況」之理由外，皆得為證據。經查，證人
    即被害人乙○○、證人張恩睿、林信宏在檢察官偵查時，係
    以證人之身份，經檢察官告以具結之義務及偽證之處罰，經
    其等分別具結而於負擔偽證罪之處罰心理下所為，既經以具
    結擔保其證述之真實性。又司法實務運作上，咸認偵查中檢
    察官向被告以外之人所取得之陳述，原則上均能遵守法律規
    定，不致違法取供，其可信性極高，因而明定除顯有不可信
    之情況者外，得為證據。亦即，被告以外之人於偵查中依法
    應具結者已具結，向檢察官所為之陳述，原則上具有證據能
    力，於例外「顯有不可信之情況」，始不具證據能力。證人
    乙○○、張恩睿、林信宏分別於檢察官訊問時之證述（參見
    臺灣彰化地方法院檢察署96年度偵字第6619號偵查卷宗第15
    頁至第16頁；96年度偵緝字第506 號偵查卷宗第21頁至第22
    頁、第59頁至第61頁、第84頁、第115 頁），並無證據顯示
    係遭受強暴、脅迫、詐欺、利誘等外力干擾情形，或在影響
    其等心理狀況致妨礙其自由陳述等顯不可信之情況下所為。
    渠等於偵訊時之陳述既無顯不可信之情況，依上開說明，自
    均有證據能力。
  (二)按被告以外之人於審判外之陳述，雖不符前4 條之規定，而
    經當事人於審判程序同意作為證據，法院審酌該言詞陳述或
    書面陳述作成時之情況，認為適當者，亦得為證據。當事人
    、代理人或辯護人於法院調查證據時，知有第159 條第1 項
    不得為證據之情形，而未於言詞辯論終結前聲明異議者，視
    為有前項之同意，刑事訴訟法第159 條之5 定有明文。立法
    意旨在於傳聞證據未經當事人之反對詰問予以核實，原則上
    先予排除，惟若當事人已放棄詰問或未聲明異議，基於證據
    資料愈豐富，愈有助於真實發現之理念，且強化言詞辯論主
    義，法院自可承認該傳聞證據例外擁有證據能力。經查，證
    人乙○○、林育彤、張恩睿分別於警詢中之陳述（參見彰化
    縣警察局彰化分局彰警分偵字第0960014765號警卷第3 頁至
    第8 頁），雖均係被告以外之人於審判外之陳述，性質上屬
    傳聞證據，惟經檢察官、被告甲○○及其選任辯護人均同意
    作為證據，又本院審酌該言詞陳述作成時之情況，並查無其
    他不法之情狀，足認為得為本案之證據，依刑事訴訟法第15
    9 條之5 之規定，有證據能力。
  (三)以下本案所引用被告以外之人於審判外之言詞或書面陳述（
    除理由欄一(一)(二)所述部分外），而不符合刑事訴訟法第159
    條之1 至第159 條之4 之規定者，均經本院於審理時當庭直
    接提示而為合法之調查，檢察官、被告甲○○及其選任辯護
    人，均同意作為證據，本院審酌前開證據作成或取得之狀況
    ，均無非法或不當取證之情事，亦無顯不可信之情況，故認
    為適當而均得作為證據。是前開證據，依刑事訴訟法第159
    條之5 之規定，均具有證據能力，先予敘明。
二、訊據被告對其於上揭時、地，意圖供行使之用而收集，進而
    行使偽造通用紙幣之犯行，均坦承不諱，惟矢口否認有何搶
    奪犯行，辯稱：其將前揭偽鈔交與證人即彩券投注站老闆乙
    ○○後，因證人乙○○發現其所交付之鈔票怪怪的，僅以閩
    南語向其詢問可否換1 張鈔票，並未有找零錢之動作，其因
    緊張遂向證人乙○○表示稱：「好好，你等我一下，我換一
    張給你」等語，隨即回到車上而未將前揭偽鈔收回，亦無搶
    證人乙○○手中之彩券及現金850 元云云。經查：
  (一)按告訴人、證人之陳述有部分前後不符，或相互間有所歧異
    時，或因記憶淡忘、或事後迴護被告、或因其他事由所致，
    究竟何者為可採，法院仍得本其自由心證予以斟酌，非謂一
    有不符或矛盾，即應認其全部均為不可採信；尤其關於行為
    動機、手段及結果等之細節方面，告訴人之指陳，難免故予
    誇大，證人之證言，有時亦有予渲染之可能；然其基本事實
    之陳述，若果與真實性無礙時，則仍非不得予以採信（最高
    法院74年臺上字第1599號判例要旨、90年度臺上字第6078號
    判決要旨參照）；況認事採證、證據之取捨及證據證明力之
    判斷，俱屬事實審法院之職權，苟無違證據法則，自不能指
    為違法；是供述證據前後雖有差異或矛盾，事實審法院非不
    可本於經驗及論理法則，斟酌其他情形，作合理之比較，定
    其取捨；其就供述證據之一部，認為真實者，予以採取，亦
    非法則所不許。因之，告訴人或證人供述之證據，前後縱有
    差異，事實審法院依憑告訴人或證人前後之供述證據，斟酌
    其他證據，本於經驗法則與論理法則，取其認為真實之一部
    ，作為論罪之證據，自屬合法（最高法院90年度臺上字第69
    43號判決要旨參照）。
  (二)前揭被告意圖供行使之用而收集，進而行使偽造通用紙幣而
    尚未達使用目的之犯罪事實部分：
    1.刑法第196 條第1 項之行使偽造幣券罪與意圖供行使之用
      而交付偽造幣券罪，其區別在於前者係將偽造之幣券冒充
      真正幣券使用，其行使者使人不知為偽造之幣券，故有欺
      罔性質；而後者則係明示為偽造之幣券，交付於人，其交
      付者使人知為偽造之幣券，故有通謀性質（最高法院85年
      度臺上字第4884號判決要旨）；而所謂意圖供行使之用而
      收集，係指收買、受贈、互換等一切收取行為，且在收取
      之前，即有行使之犯罪意思者而言（最高法院96年度臺上
      字第264 號判決要旨參照）。
    2.犯罪事實欄一(一)所示部分，業經被告於本院審理中坦承不
      諱，核與證人乙○○、張恩睿、林信宏分別於警詢、偵訊
      中具結證述（參見臺灣彰化地方法院檢察署96年度偵字第
      6619號偵查卷宗第15頁至第16頁；96年度偵緝字第506 號
      偵查卷宗第21頁至第22頁、第59頁至第61頁、第84頁、第
      115 頁）、證人林育彤於警詢中之陳述（參見同上警卷第
      5 頁至第6 頁）內容相符，並有車號查詢汽車車籍資料1
      紙、監視器畫面翻拍照片30張（參見臺灣彰化地方法院檢
      察署96年度偵緝字第506 號偵查卷宗第78頁至第80頁；同
      上警卷第20頁）附卷可參，亦核屬相符。另扣案如附表所
      示之通用紙幣，經送請中央印製廠鑑定結果，認為該面額
      1,000 元紙幣，係以彩色噴墨方式仿印，無凹版印紋凸起
      效果，所用紙張非鈔券紙，而水印係以灰色墨在紙張背面
      仿製，另安全線以燙印箔膜（含面額數字）仿鈔卷正面5
      段裸露部分，至左下角面額數字以亮光物質仿折光變色油
      墨，屬偽造鈔票等情，此有該廠96年9 月10日中印發字第
      0960004152號函檢附之鈔券鑑定報告1 份（參見臺灣彰化
      地方法院檢察署96年度偵緝字字第506 號偵查卷宗第37
      頁、本院卷宗）附卷可稽，足徵扣案之如附表所示之紙幣
      ，確係偽造之物。被告上揭自白，核與前揭事證相符，足
      堪採信，此部分之犯罪事實，應可認定。
  (三)犯罪事實欄一(二)所示被告搶奪之犯罪事實部分，業經證人即
    被害人乙○○分別於警詢、偵訊及本院審理中具結證述：被
    告於96年4 月1 日晚上某時，獨自走近其所經營設於上址之
    「臺灣彩券投注站」店內，持上開偽造之1,000 元通用紙幣
    1 張向其表示欲購買大樂透彩券，經其以右手收取上開偽造
    之1,000 元通用紙幣1 張且以簡易驗鈔塑膠片檢視鈔票，並
    以左手持拿預備找予被告之現金及大樂透彩券1 張舉至肩膀
    上方之際，經其當場發現為偽鈔，並向被告表示：「先生，
    你要再換1 張」等語後，被告隨即趁其不及防備之際，徒手
    搶奪乙○○左手中所有之現金及大樂透彩券1 張得手，隨即
    駕駛前揭車輛逃匿（參見同上警卷第3 頁至第4 頁；臺灣彰
    化地方法院檢察署96年度偵字第6619號偵查卷宗第15頁至第
    16頁；96年度偵緝字第506 號偵查卷宗、第84頁、第115 頁
    ；本院97年2 月26日審判筆錄第5 頁至第12頁）等語屬實。
    爰審酌證人乙○○就被告行搶過程之基本事實之陳述前後陳
    述一致，況證人乙○○所述彩券交易之過程與社會交易常情
    相符，而被告欲趁證人乙○○手中所握取之現金及彩券舉至
    肩膀上方之際，趁機搶奪，並無任何困難之處，且證人乙○
    ○平日與被告不相識並無恩怨，應無甘冒刑事訴追之危險，
    故意設詞陷害被告之必要，證人乙○○前揭證述內容應可採
    信。至證人乙○○分別於偵訊中具結證述：被告當時係向其
    購買大樂透4 注價值200 元，其將800 元拿在手上準備找給
    被告云云，復於本院審理中具結證述，其上揭偵訊所述不知
    是記錯或書記官記錯，應係被告向其購買大樂透3 注價值15
    0 元，其將850 元拿在手上準備找給被告才正確（參見本院
    97年2 月26日審判筆錄第11頁）等語，爰審酌證人乙○○就
    被告購買彩券及預備找與被告之金額部分，雖有前後不一之
    情狀，然核與被告所述向證人乙○○購買3 注150 元相符，
    是證人乙○○前揭偵訊所述有關被告購買彩券及預備找與被
    告之金額部分，當屬證人記憶錯誤所致，不足採信，應以證
    人乙○○於警詢及本院審理中具結證述內容較為可信。從而
    ，被告前揭所辯，顯與前揭事證不符，應係卸責之詞，不足
    採信。
  (三)綜上所述，本案事證均已臻明確，被告上揭犯行，均應堪認
    定。
三、按中央銀行為依中央銀行法第13條第1 項規定發行中華民國
    貨幣而訂定中央銀行發行新臺幣辦法，於89年1 月26日公布
    ，同年月28日生效，該辦法第2 條規定中華民國貨幣為新臺
    幣，除適用中央銀行法關於國幣之規定外，依本辦法之規定
    ，故新臺幣為中華民國貨幣，適用中央銀行法關於國幣之規
    定。又按刑法第196 條所謂貨幣係指硬幣而言，新臺幣幣券
    則屬紙幣，行為人以偽造之新臺幣幣券賣與他人，如係冒充
    真票使用，應成立行使偽造紙幣罪（最高法院28年上字第89
    6 號、同院63年臺上字第2194號判例要旨參照）；又按刑法
    第196 條第1 項之行使偽造通用紙幣之既遂罪，與同條第3
    項之未遂罪，其區別以行使是否已達使用之目的為斷，其行
    使如已達使用之目的者為既遂，未達使用之目的者為未遂（
    最高法院91年度臺上字第5841號判決要旨參照）。另行使偽
    造紙幣，本含有詐欺性質，故不另論以詐欺取財罪（最高法
    院29年上字第1648號判例要旨參照）。
四、被告收集扣案之偽造通用紙幣時，已知為偽鈔，進而行使之
    ，即為證人乙○○發覺而拒絕收受，業如前述，是被告於犯
    罪事實欄一(一)所示持以行使如附表所示偽造通用紙幣部分，
    係犯刑法第196 條第3 項、第1 項前段之行使偽造之通用紙
    幣未遂罪；另於犯罪事實欄一(二)所示部分，係犯刑法第325
    條第1 項之普通搶奪既遂罪。又被告先前意圖供行使之用而
    向不詳男子收集偽鈔，其收集之低度行為，為行使之高度行
    為所吸收，不另論罪。被告行使如附表所示之偽造通用紙幣
    ，在形式上與真鈔相同，並持以向證人即被害人乙○○矇混
    為真鈔使用，其行使偽造通用紙幣購物行為，當然含有詐欺
    性質，故不另論詐欺罪。被告所犯上開2 罪，犯意各別，行
    為互異，應分論併罰。被告已著手於行使偽造通用紙幣之犯
    罪行為之實施，於行使時遭被害人乙○○發現為偽鈔而予拒
    收，至未行使得逞，為未遂犯，爰依刑法第25條第2 項之規
    定減輕其刑。爰審酌被告雖於警詢、偵訊及本院審理中均坦
    承行使偽造通用紙幣之犯行，行使偽造通用紙幣之數量尚非
    龐大，另其持有之偽造通用紙幣已查扣，然其正值青年，不
    思尋正途賺取平日花費，明知現今社會上假鈔氾濫，竟利用
    行使偽造通用紙幣購買低價商品之方式，向市井小民攤販換
    取現金，造成社會零售攤販業者人心惶惶，使用鈔票尚須利
    用簡便驗鈔設備防範，不堪其擾，被告行使偽造通用紙幣之
    行為，對社會一般大眾交易及金融秩序造成一定影響，況其
    前於95年間因偽造貨幣案件，經臺灣苗栗地方法院以96年度
    苗簡字第37號刑事簡易判決判處罰金12,000元確定，於96年
    8 月6 日易服勞役執行完畢（不構成累犯），另其於本院審
    理中亦自承，另行起意尚涉有偽造貨幣案件，現各經臺灣高
    雄地方法院以96年度訴字第4660號、臺灣臺北地方法院以96
    年度訴字第2028號案件審理中等情，此有臺灣高等法院被告
    前案紀錄表、臺灣彰化地方法院檢察署刑案資料查註紀錄表
    各1 份存卷可考，足見其平日素行不佳，另於行使偽鈔事跡
    敗露，竟另行起意行搶，犯後猶矢口否認搶奪犯行，迄今亦
    未賠償被害人乙○○所受損害等一切情狀，各量處如主文所
    示之宣告刑。又中華民國96年罪犯減刑條例自96年7 月16日
    施行，其第5 條規定：「本條例施行前，經通緝而未於中華
    民國96年12月31日以前自動歸案接受偵查、審判或執行者，
    不得依本條例減刑。」係指96年7 月16日上開條例施行前經
    通緝，而未於同年12月31日前自動歸案者，不得依該條例減
    刑；如係該條例施行後始行通緝者，不論是否自動歸案，均
    無上開不得減刑規定之適用（最高法院96年度臺非字第332
    號判決要旨參照）。被告雖曾因本案逃匿，經臺灣彰化地方
    法院檢察署於96年7 月30日發布通緝，然其已於96年7 月26
    日入監服刑，而經臺灣彰化地方法院檢察署於96年8 月10日
    撤銷通緝，此有臺灣彰化地方法院檢察署96年7 月30日彰檢
    良偵簡緝字第959 號通緝書、96年8 月10日彰檢良偵簡銷字
    第1090號撤銷通緝書各1 紙附卷可參（參見臺灣彰化地方法
    院檢察署96年度偵字第6619號偵查卷宗第24頁、96年度偵緝
    字第506 號偵查卷宗第9 頁）。故被告係96年7 月16日中華
    民國96年罪犯減刑條例施行以後，始經通緝，依首揭說明，
    並無同條例第5 條不得減刑規定之適用。又被告上揭所為之
    犯罪時間，均係在96年4 月24日以前；而被告所犯搶奪罪雖
    為中華民國96年罪犯減刑條例第3 條第1 項第15款所定之罪
    ，然有關被告所犯搶奪罪部分，其宣告刑未逾有期徒刑1 年
    6 月，悉符合中華民國96年罪犯減刑條例之規定，爰依同條
    例第2 條第1 項第3 款之規定均應予減輕其宣告刑2 分之1
    ，並定其應執行刑。末按偽造之紙幣，除已滅失而不復存在
    者外，不問屬於犯人與否，均應依刑法第200 條之規定沒收
    之，此係對於刑法第38條之特別規定，係採必須沒收主義。
    是依上揭說明，扣案如附表所示之偽造通用紙幣1 張，依刑
    法第200 條之規定，應併為沒收之宣告。另扣案之黑色T 恤
    2 件、黑色白領、深藍色T 恤各1 件、黑色短褲1 件、黑色
    休閒鞋1 雙雖均為被告所有之物，然分別係被告平日穿著所
    用或非案發當日所穿著之物，且非違禁物爰不併予宣告沒收
    ，均附此敘明。
五、另按刑法第59條規定犯罪情狀可憫恕者，得酌量減輕其刑，
    固為法院依法得自由裁量之事項，然非漫無限制，必須犯罪
    另有特殊之原因與環境，在客觀上足以引起一般同情，認為
    即予宣告法定低度刑期尤嫌過重者，始有其適用。是為此項
    裁量減刑時，必須就被告全部犯罪情狀予以審酌在客觀上是
    否有足以引起社會上一般人之同情，而可憫恕之情形，始稱
    適法（最高法院88年度臺上字第6683號判決要旨參照）。本
    案被告之上揭犯行，已如前述，且其正值青年，不尋正途賺
    取金錢，竟利用行使偽造通用紙幣購買低價商品之方式，向
    市井小民攤販換取現金，造成社會零售攤販業者人心惶惶，
    衡情並無何等足以引起一般人同情之客觀情狀而應予以憫恕
    ，爰不依刑法第59條酌減其刑，附此敘明。
六、公訴意旨另以：被告除犯罪事實欄一(一)所示部分外，亦基於
    意圖供行使之用而收集通用紙幣之犯意，於96年（起訴書誤
    載為93年）3 月初某日，向「阿KING」收集面額1,000 元偽
    造通用紙幣9 張，因認被告此部分所為，係涉犯為上開經本
    院判決有罪之行使偽造通用紙幣未遂所吸收之刑法第196 條
    第1 項之意圖供行使之用而收集偽造之通用紙幣罪等語。經
    查：
  (一)按犯罪事實應依證據認定之，無證據不得認定犯罪事實，刑
    事訴訟法第154 條第2 項定有明文；復按被告之自白，不得
    作為有罪判決之唯一證據，仍應調查其他必要之證據，以察
    其是否與事實相符，刑事訴訟法第156 條第2 項亦定有明文
    。
  (二)公訴人認被告涉有此部分意圖供行使之用而收集通用紙幣之
    罪嫌，無非係以被告之惟一自白為其論據。訊據被告於本院
    準備程序及本院審理中固坦認有於犯罪事實欄一(一)所示時地
    向「阿KING」收集面額1,000 元偽造通用紙幣9 張之行為等
    語，是除被告之前揭自白外，並無其他證據足以佐認與事實
    相符，依前開刑事訴訟法所定之證據法則，自尚難逕單以被
    告之自白，認定被告確有除犯罪事實欄一(一)所示之時地外，
    意圖供行使之用而收集通用紙幣之犯意，於96年（起訴書誤
    載為93年）3 月初某日，向「阿KING」收集面額1,000 元偽
    造通用紙幣9 張。此外，本院復查無其他積極之證據足認被
    告有何此部分之犯行，惟公訴人認該部分與前開被告經判決
    有罪之意圖供行使之用而收集通用紙幣，進而行使未遂之犯
    行間，具有低度行為為高度行為所吸收之包括一罪之關係，
    爰不另為無罪之諭知。
據上論斷，應依刑事訴訟法第299 條第1 項前段，刑法第196 條
第3 項、第1 項、第325 條第1 項、第25條第2 項、第51條第5
款、第200 條，刑法施行法第1 條之1 第1 項、第2 條前段，中
華民國96年罪犯減刑條例第2 條第1 項第3 款，第7 條，判決如
主文。
本案經檢察官吳芙如到庭執行職務。
中    華    民    國    97    年    3     月    11    日
                  刑事第八庭    審判長法  官  李雅俐
                                      法  官  葉明松
                                      法  官  唐中興
以上正本證明與原本無異。
如不服本判決，應於判決送達後10日內，向本院提出上訴書狀，
上訴書狀應「敘述具體上訴理由」，並按他造當事人之人數附繕
本。「切勿逕送上級法院」。
告訴人或被害人對於判決如有不服具備理由請求檢察官上訴者，
其上訴期間之計算係以檢察官收受判決正本之日期為準。
中    華    民    國    97    年    3     月    11    日
                                      書記官  吳政
【附錄本案論罪科刑法條全文】：
中華民國刑法第196條
行使偽造、變造之通用貨幣、紙幣、銀行券，或意圖供行使之用
而收集或交付於人者，處3  年以上10 年以下有期徒刑，得併科
5,000元以下罰金。
收受後方知為偽造、變造之通用貨幣、紙幣、銀行券而仍行使，
或意圖供行使之用而交付於人者，處500元以下罰金。
第1項之未遂犯罰之。
中華民國刑法第325條
意圖為自己或第3 人不法之所有，而搶奪他人之動產者，處6 月
以上5年以下有期徒刑。
因而致人於死者，處無期徒刑或7 年以上有期徒刑，致重傷者，
處3年以上10年以下有期徒刑。
第1項之未遂犯罰之。
【附表】：面額新臺幣壹仟元券（安一版）1 張（鈔票號碼：SD
          528869FH）。


司法院資訊處製作；財團法人民間司法改革基金會備份。
